臺灣臺中地方法院小額民事判決
111年度豐小字第67號
原      告  文斌    
被      告  陳彥禎  
上列被告因妨害名譽案件（本院110年度豐簡字第570號），經原
告提起刑事附帶民事訴訟請求損害賠償（本院110年度豐簡附民
字第24號），經本院刑事庭裁定移送前來，本院於民國111年2月
15日言詞辯論終結，判決如下：
    主      文
被告應給付原告新臺幣5,000元，及自民國111年1月24日起至清
償日止，按年息百分之5計算之利息。
原告其餘之訴駁回。
本判決第一項得假執行。
原告其餘假執行之聲請駁回。
    事實及理由
一、原告主張：被告於民國110年6月27日1時26分，於臺中市○區
    ○○○道0段000號之找餐店Brunch，因不滿擔任外送人員之原
    告向其催討餐點，竟以「幹你娘！你什麼態度（臺語）」等
    語辱罵原告，致原告之人格、名譽受損。為此，爰依侵權行
    為之法律關係，提起本件訴訟，並聲明：被告應給付原告新
    臺幣（下同）8萬元，及自111年1月1日起至清償日止，按年
    息百分之5計算之利息；且引用相關刑事卷宗內之證據資料
    。
二、被告則以：原告請求之金額過高等語，資為抗辯。並聲明：
    原告之訴駁回。
三、得心證之理由：
  ㈠原告主張之上開事實，業經本院依職權調取本院110年度豐簡
    字第570號刑事卷宗核閱屬實，被告對此並不爭執，堪認原
    告此部分之主張為真實。
  ㈡按因故意或過失不法侵害他人之權利者，負損害賠償責任；
    不法侵害他人之身體、健康、名譽、自由、信用、隱私、貞
    操，或不法侵害其他人格法益而情節重大者，被害人雖非財
    產上之損害，亦得請求賠償相當之金額，民法第184條第1項
    前段、第195條第1項前段，分別定有明文。又按不法侵害他
    人之人格權，被害人受有非財產上損害，請求加害人賠償相
    當金額之慰撫金時，法院對於慰撫金之量定，應斟酌實際加
    害情形、所造成之影響、被害人痛苦之程度、兩造之身分地
    位、經濟情形及其他各種狀況，以核定相當之數額（最高法
    院47年台上字第1221號、51年台上字第223號判決要旨參照
    ）。查被告於前揭時、地因不滿原告向其催促餐點，即以「
    幹你娘！你什麼態度（臺語）」等語辱罵原告之行為，確足
    以貶損社會上對原告之評價，致原告精神上受有相當之痛苦
    ，自係不法侵害原告之名譽，原告請求賠償非財產上損害，
    自屬有據。本院依職權調閱兩造稅務電子閘門資料查詢表，
    併審酌兩造之身分、地位、被告侵害情節及原告所受精神上
    痛苦之程度等一切情狀，認原告請求給付精神慰撫金8萬元
    尚屬過高，應以5,000元為適當。
四、又按給付有確定期限者，債務人自期限屆滿時起，負遲延責
    任。給付無確定期限者，債務人於債權人得請求給付時，經
    其催告而未為給付，自受催告時起，負遲延責任。其經債權
    人起訴而送達訴狀，或依督促程序送達支付命令，或為其他
    相類之行為者，與催告有同一之效力。民法第229條第1項、
    第2項定有明文。又遲延之債務，以支付金錢為標的者，債
    權人得請求依法定利率計算之遲延利息。但約定利率較高者
    ，仍從其約定利率。應付利息之債務，其利率未經約定，亦
    無法律可據者，週年利率為百分之五，民法第233條第1項、
    第203條亦有明文。經查，本件原告對被告之侵權行為債權
    ，核屬無確定期限之給付，自應經原告之催告而未為給付，
    被告始負遲延責任，而原告之刑事附帶民事訴訟起訴狀繕本
    既於111年1月13日合法寄存送達於被告戶籍地，有送達證書
    可憑，則被告應自刑事附帶民事訴訟起訴狀繕本送達翌日即
    111年1月24日起始負遲延責任，是原告逾此範圍之利息請求
    ，即屬無據。
五、綜上所述，原告依侵權行為之法律關係，請求被告給付原告
    5,000元及自111年1月24日起至清償日止，按年息百分之5計
    算之法定遲延利息，為有理由，應予准許；逾此範圍之請求
    ，應予駁回。
六、本件原告勝訴部分係適用小額程序所為被告敗訴之判決，依
    民事訴訟法第436條之20規定，就原告勝訴部分，應依職權
    宣告假執行。至原告敗訴部分，其假執行之聲請亦失所附麗
    ，應併予駁回。
七、原告提起本件刑事附帶民事訴訟，而由本院刑事庭依刑事訴
    訟法第504條第1項規定，裁定移送前來，依同條第2項規定
    免繳納裁判費，且於本院審理期間，亦未增加其他必要之訴
    訟費用，並無訴訟費用負擔問題，故無庸為訴訟費用負擔之
    諭知，附此敘明。
中　　華　　民　　國　　111 　年　　2 　　月　　25　　日
                  豐原簡易庭    法  官  廖弼妍
如不服本判決，應於判決送達後20日內，以判決違背法令為理由
，向本院提出上訴狀並表明上訴理由（上訴理由應表明：一、原
判決所違背之法令及其具體內容；二、依訴訟資料可認為原判決
有違背法令之具體事實），如於本判決宣示後送達前提起上訴者
，應於判決送達後20日內補提上訴理由書（須附繕本）。
以上為正本係照原本作成。
中　　華　　民　　國　　111 　年　　2 　　月　　25　　日
                                書記官  陳貴卿